# 费用性质挂账在“其他应收款”还是“预付账款”核算？

提问人：dafishyf 时间：2016-11-09 14:36:12
如题， 费用性质挂账款在“其他应收款”还是“预付账款”核算比较合适？例如，淘宝电商上有些广告宣传性质的费用，需要先付款再开发票的业务。请大家发表一下意见，谢谢！

回答人：chenyiwei
请首先考虑这些挂账是否符合资产的定义和确认条件？不符合的，即使没有取得发票，一样费用化处理。

提问人：dafishyf 时间：2016-11-09 17:55:31
陈老师@chenyiwei，怎么理解即使没有发票，一样费用化处理呢？因为这些淘宝上的广告宣传，貌似不符合资产定义（企业拥有或控制的资源了），没有发票，当月也可以入费用吗？

回答人：chenyiwei
年底如果还没有取得发票则纳税调整，到取得发票时再做反向纳税调整。

回答人：chenyiwei
不但可以，而且必须。